臺灣屏東地方法院刑事判決　　　　　　　100年度訴字第226號
公　訴　人　臺灣屏東地方法院檢察署檢察官
被　　　告　峨濘‧莎里嵐
指定辯護人　本院公設辯護人　謝弘章
上列被告等因侵占案件，經檢察官提起公訴（99年度偵字第8916
號），本院判決如下：
    主  文
峨濘‧莎里嵐依據法令從事公務之人員，侵占公有財物，處有期
徒刑貳年，褫奪公權貳年，緩刑伍年，並應向公庫支付新臺幣拾
萬元。
    事  實
一、峨濘‧莎里嵐( 原名藍阿惠) 經原住民特考及格，分發至屏
    東縣獅子鄉公所擔任課員，嗣自民國81年10月16日起，商調
    至屏東縣瑪家鄉北葉國小( 下稱北葉國小) 擔任幹事，兼任
    人事管理，並負責北葉國小員工出納及辦理該校員工健保費
    繳納業務，直至96年7 月31日止，為依據法令從事公務之人
    員。詎其因購屋資金不足導致週轉不靈，明知其所保管之如
    附表所示之支票，係北葉國小預定用於繳納該校員工健保費
    之公有財物，竟意圖為自己不法之所有，基於侵占公有財物
    之犯意，接續於如附表各編號所示之時間，前往屏東縣內埔
    地區農會水門分部，以其自身名義，提領兌現前開支票後，
    將款項侵占入己，合計侵占新臺幣（下同）593,556 元(各
    次侵占時間、金額，均詳如附表所示) 。嗣於96月5 、6 月
    間，因中央健康保險局( 下稱健保局) 派員至北葉國小商討
    健保費滯納問題，經校方清查欠繳健保費事宜，峨濘‧莎里
    嵐始陸續繳回其所侵占之款項。峨濘‧莎里嵐嗣於99年7 月
    19日，在刑事偵查機關尚未發覺其前開犯罪之前，自行前往
    法務部調查局屏東縣調查站自首，並接受裁判，始查知上情
    。
二、案經峨濘‧莎里嵐向法務部調查局屏東縣調查站自首後移送
    臺灣屏東地方法院檢察署檢察官偵查起訴。
    理  由
壹、證據能力部分：
    按傳聞法則之重要理論依據，在於傳聞證據未經當事人之反
    對詰問予以核實，乃予排斥，惟若當事人已放棄對原供述人
    之反對詰問權，於法院審判時表明同意該等傳聞證據可作為
    證據，基於證據資料愈豐富，愈有助於真實發現之理念，並
    貫徹刑事訴訟法修法加重當事人進行主義之精神，確認當事
    人對於證據能力有處分權之制度，傳聞證據經當事人同意作
    為證據，法院認為適當者，亦得為證據。另當事人於調查證
    據時，對於傳聞證據表示「沒有意見」、「對於證據調查無
    意見」，而未於言詞辯論終結前聲明異議，應視為已有將該
    等傳聞證據採為證據之同意，此刑事訴訟法第159 條之5 定
    有明文。被告及辯護人於本院準備程序及審理中均已表示對
    於全案證據之證據能力均無意見（見本院卷第22頁正面、第
    55頁背面），本院復斟酌該等證據並非非法取得，亦無證明
    力明顯過低之情形，且該等證據與本案待證事項均有相當關
    聯性，依諸刑事訴訟法第159 條之5 第2 項之規定，堪認該
    等證據，均有證據能力。
貳、認定犯罪所憑之依據及理由。
一、上揭侵占犯行，業據被告峨濘‧莎里嵐於警詢、偵查及本院
    審理中均坦承不諱，並有屏東縣內埔地區農會帳號000-000-
    0000-000-0號存款對帳單5 紙(95 年11月30日、95年12月31
    日、96年4 月30日、96年5 月31日、96年8 月31日) 、北葉
    國小96年1 月至97年3 月健保費繳納明細資料2 紙、屏東縣
    公庫專戶存款支票6 張( 戶名：北葉國小) 、95年1 月至96
    年12日之全民健康保險繳納保險費證明1 份、北葉國小96年
    4 月20日支字第45號支出傳票及受款人清單( 代收款：96年
    3 月份健保費，107,732 元〈包括自付額及政府負擔〉) 、
    96年度4 月份支出憑證粘貼紙單據2 張( 共107,732 元) 、
    96年4 月20日支字第14號支出傳票及受款人清單2 紙( 代收
    款：付96年1 至3 月份健保，費19,569元〈包括自付額及政
    府負擔〉) 、96年度4 月份支出憑證粘貼紙單據2 紙( 共6,
    523 元) 、健保局保險費繳款單2 紙( 日期：96年4 月20日
    ) 、北葉國小96年5 月22日支字第57號支出傳票( 代收款：
    96年4 月份健保費，108,318 元〈包括自付額及政府負擔〉
    ) 、96年度5 月份支出憑證粘貼紙單據( 共108,318 元) 、
    96 年5月24日支字第19號支出傳票( 代收款：附96年4 月份
    健保費〈包括自付額及政府負擔〉) 、96年度5 月份支出憑
    證粘貼紙單據( 共6,532 元) 、健康保險局保險費繳款單2
    紙( 96年4 月，金額90,971元，未繳) 、北葉國小96年8 月
    29日支字第126 號支出傳票( 代收款：96年5 月份健保費，
    305,541 元) 、96年度8 月份支出憑證粘貼紙單據2 紙( 共
    104,073 元，用途96年6 月份健保費) 、96年度8 月份支出
    憑證粘貼紙單據2 紙( 共96,495元，用途96年7 月份健保費
    ) 、96年8 月29日支字第33號支出傳票( 代收款：付96年5
    、6 、7 月份自付健保費，19,059元) 、96年度8 月份支出
    憑證粘貼紙單據2 紙( 共6,353 元，用途96年6 月份健保費
    ) 、屏東縣內埔地區農會99年8 月5 日屏內農信字第099003
    01 9號函暨所檢附之北葉國小於內埔地區農會所設立保管金
    帳戶帳號000-000-00000000號之資金往來交易明細表6 張及
    提兌支票12張等件（見調查卷第4 至8 、13至16、20至28、
    30至35、37至44、56至60、62至71頁）在卷可稽，足認被告
    峨濘‧莎里嵐上開任意性之自白核與事實相符，堪信為真實
    。
二、按刑法第10條第2 項：稱公務員者，謂下列人員：(一)依法令
    服務於國家、地方自治團體所屬機關而具有法定職務權限，
    以及其他依法令從事於公共事務，而具有法定職務權限者。
    (二)受國家、地方自治團體所屬機關依法委託，從事與委託機
    關權限有關之公共事務者。而所謂法定職務權限，其中所謂
    「法定」係指法律規定、法規命令、職權命令或職務命令等
    而言，自包括各機關組織法或條例、機關內部行政規則（例
    如組織規程、處務規程、業務管理及考核要點等）在內。經
    查，峨濘‧莎里嵐經原住民特考及格，分發至屏東縣獅子鄉
    公所擔任課員，嗣自民國81年10月16日起，商調至北葉國小
    擔任幹事，兼任人事管理，並負責北葉國小員工出納及辦理
    該校員工健保費繳納業務等情，此觀之本院函詢屏東縣政府
    及北葉國小關於被告之任用資格及承辦業務等節，經屏東縣
    政府覆以本院：(一)峨濘‧莎里嵐( 原名藍阿惠) 係原住民特
    考及格分發至本縣獅子鄉公所擔任課員一職，並經銓敘部臺
    華甄四字第0531264 號銓敘審定，並於81年10月16日商調至
    瑪家鄉北葉國小擔任幹事一職；(二)幹事職務係依公務人員任
    用法規定任用，其工作內容係依校長指示按校內職務分配表
    擔任出納職務，並辦理文書及午餐祕書等業務。另依本府92
    年9 月22日屏府人任字第0920000534號令、97年7 月24日屏
    人任字第0970000138號令、99年8 月26日屏府教體字第0990
    208797號函及99年9 月10日屏主總會字第0990900328號令兼
    任主計及人事業務；(三)該員( 指被告峨濘‧莎里嵐) 辦理健
    保費費用內容，包括機關補助及被保險人自付額其依中央健
    保局所訂費率公務人員部份政府補助70% 、個人30 %，勞工
    部份政府補助80% 、個人20 %等語，此有屏東縣政府100 年
    5 月19日屏東縣政府屏府人任字第1000130777號函暨所檢附
    之被告之個人銓敘明細資料、屏東縣政府公務人員審查結果
    通知書、屏東縣政府81屏府人一字第132870號派令、屏東縣
    政府人事室92年9 月22日屏府人任字第0920000534號令各1
    份在卷可憑（見本院卷第29至32頁）；另北葉國小則函覆本
    院表示：(一)峨濘‧莎里嵐原名藍阿惠( 以下稱該員) 經查係
    經錄取原住民特考分發派，並用於81年10月16日攜縣府派令
    到本校報到起薪。(二)該員所攜派令僅示其職務為幹事，依據
    教育人員任用條例第21條所任用，因未舉其工作內容為何，
    即依校長指示按校內職務分配表派用當學期擔任「出納」職
    務，並自81年10月16日起薪至96年7 月31日止辦理文書、午
    餐秘書及出納業務。(三)該員所擔任職務至本校收到本府92年
    9 月22日屏府人任字第0920 000534 號令、97年7 月24日屏
    人任字第0970000138號令及99年9 月10日屏主總會字第0990
    900328號令等派令方明定該員主要職務，並確實執行該所派
    任職務。(四)該員辦理健保費費用內容，均按中央健保局所訂
    費率公務人員部份政府補助70 %、個人30 %，勞工部份政府
    補助80% 、個人20% 等語，亦有北葉國小100 年5 月23日屏
    東縣瑪家鄉北葉國小屏北國人字第1000001549號函暨所檢附
    之屏東縣政府95年3 月16日屏府人任字第0950051801號公務
    人員審查結果通知書、臺灣省屏東縣政府81年11月15日屏府
    人一字第151167號核薪通知書北葉國小99學年度職務分掌工
    作分配表各1 份附卷可按（見本院卷第37、38、40至43、46
    、47頁）。基上各節觀之，足證被告峨濘‧莎里嵐（原名藍
    阿惠）確為刑法第10條第2 項第1 款前段所定「依法令服務
    於國家、地方自治團體所屬機關而具有法定職務權限」之人
    員，要無疑義。
三、辯護人雖為被告辯護：被告雖係擔任北葉國小幹事，依屏東
    縣政府之派令所示，被告所從事之法定職務應係擔任北葉國
    小幹事職務，兼任人事管理員，並不具備擔任出納之法定職
    務，故無貪污治罪條例之適用，再者被告所侵占之健保費，
    除政府補助部分外，尚包括個人應負擔部份，是被告所為並
    不完全係為侵占公有財物云云。惟查：
  (一)按「貪污治罪條例其立法目的係為嚴懲貪污，澄清「吏治」
    ，此觀諸該條文第1 條自明，亦即公務員之貪污行為，需有
    關『吏治』，即需與公務員其職務內容有一定關聯性」最高
    法院著有93年臺非字第200 號判決可資參照。即言之，凡公
    務員所為與其職務內容有一定關聯性之貪污行為，即屬玷辱
    公務員應公正廉潔執行職務之行為。至公務員之職務內容如
    何，自不以該公務員之派令記載為限，即該公務機關長官基
    於內部事務分配而為之行政命令內容，均屬該員之法定職務
    ，該員均負有依法令公正廉潔加以執行之義務，不容以派令
    有記載者為公務、基於內部事務分配而為之行政命令者非公
    務云云予以上下其手，否則吏治無從澄清。
  (二)本件被告峨濘‧莎里嵐自81年10月起至96年7 月31日止，係
    擔任北葉國小之幹事，兼任人事管理員，並負責北葉國小員
    工出納及辦理該校員工健保繳納業務，業據被告自陳在案，
    並經本院審認如前，基此，足認被告峨濘‧莎里嵐係任職於
    地方自治團體所屬機關，則揆以前揭說明，被告峨濘‧莎里
    嵐所兼管之出納業務，亦屬其法定職務，是辯護人前揭所稱
    被告峨濘‧莎里嵐所兼辦之出納業務，並非法定職務，容屬
    有誤。
  (三)另觀之被告所負責辦理北葉國小員工健保費繳納業務之內容
    ，依前揭屏東縣政府及北葉國小函文所示，其所負責繳納健
    保費用，按中央健保局所訂費率，公務人員部份政府補助70
    % 、個人自行負擔為30 %，勞工部份政府補助80% 、個人自
    行負擔為20% 等語，並有上開函文所檢附之被告所侵占之北
    葉國小健保費繳納月份(95 年10月及11月、96年4 月、6 月
    、7 月) 及金額之匯整表在卷可佐，此亦為被告所不爭執，
    是以，堪認被告乃係基於公務而保管持有自北葉國小員工薪
    資中之扣款及北葉國小所編列之健保費之相關經費，雖北葉
    國小員工薪資中之扣款部份原係屬非公有財物，然此部份之
    扣款款項均業已歸入北葉國小所有前揭內埔農會之帳戶內，
    而應認業與上揭帳戶內所有之北葉國小所編列之健保費之相
    關經費，業已混同，而無法分列；復參以被告係將北葉國小
    係將預定繳納健保費之款項( 即包括「上開扣款金額」與「
    北葉國小所編列之健保費之相關經費」) 以開立支票方式(
    由內埔地區農會代繳) ，而被告先將其所持有之載有北葉國
    小預定繳納健保費之款項之支票，填載本人為受款人後，將
    之兌領現金後，予以侵占如附表所示之各該月份之北葉國小
    所應繳納之健保費之事實，業經被告坦承在案，亦經本院認
    定如前，基上各節觀之，被告本件所為侵占之北葉國小預定
    繳納健保費之款項，確為其於職務上所持有之公有財物，應
    可認定，準此，辯護人此部份所辯，亦屬有誤。
四、從而，本件事證已臻至明，被告峨濘‧莎里嵐上開侵占公有
    財物之犯行，洵堪予認定。
五、論罪科刑：
  (一)核被告峨濘‧莎里嵐所為，係犯係犯貪污治罪條例第4 條第
    1 項第1 款侵占公有財物罪。按刑法於民國94年2 月2 日修
    正公布，並於95年7 月1 日施行，刪除連續犯規定之同時，
    對於合乎接續犯或包括的一罪之情形，為避免刑罰之過度評
    價，已於立法理由說明委由實務以補充解釋之方式，發展接
    續犯之概念，以限縮數罪併罰之範圍。是於刪除連續犯規定
    後，苟行為人主觀上基於單一之犯意，以數個舉動接續進行
    ，而侵害同一法益，在時間、空間上有密切關係，依一般社
    會健全觀念，難以強行分開，在刑法評價上，以視為數個舉
    動之接續實行，合為包括之一行為予以評價，較為合理，於
    此情形，即得依接續犯論以包括之一罪( 最高法院99年度刑
    事庭會議決議要旨參照) 。查被告係因購屋時，資金本即有
    所不足，適其復負責北葉國小之健保費繳納業務，方起意如
    有資金需求，即予以挪用該款項之情，業經被告供陳在卷(
    見本院卷第61頁背面) 。而由被告所述，可之被告主觀上係
    基於單一之犯意，而以數個舉動接續進行侵占之行為，且侵
    害同一法益，在時間、空間上復有秘切關係，揆諸前開最高
    法院刑事庭決議要旨，就被告前揭所為，自應合為包括之一
    行為予以評價，而論以接續犯之1 罪。公訴意旨認被告上揭
    所犯，認應予以分論併罰，尚有未洽。至公訴意旨認被告上
    開所為，係犯刑法第336 條第1 項之公務侵占罪及同法第33
    5 條第1 項之侵占罪乙節，容有誤會，惟因此等間社會基本
    事實相同，本院自得變更法條後予以審理，附此敘明。
  (二)另按「犯第4 條至第6 條之罪，於犯罪後自首，如有所得並
    自動繳交全部所得財物者，減輕或免除其刑。」貪污治罪條
    例第8 條第1 項前段定有明文，查本件被告於上開犯罪未被
    發覺前，即於99年7 月19日前往法務部調查局屏東縣調查站
    自首犯罪，並返還全部所侵占之款項，有被告之調查筆錄及
    北葉國小100 年1 月21日所出具證明書1 紙在卷可憑( 見偵
    卷第25頁) ，被告並進而接受裁判，是認被告之行為，已符
    合前揭貪污治罪條例所示之減刑規定，爰依貪污治罪條例第
    8 條第1 項前段之規定，減輕其刑。至公訴意旨雖認被告自
    首犯罪應依刑法第62條前段之規定，減輕其刑，惟貪污治罪
    條例第19條規定：「本條例未規定者，適用其他法律之規定
    。」，而同條例第8 條第1 項既已就犯該條例第4 條至第6
    條之罪自首後，得減輕或免除其刑之要件定有明文，則依上
    開說明，自首犯該條例第4 條至第6 條之罪者，自應依該條
    例第8 條第1 項之規定，減輕或免除其刑，而排除其他法律
    之規定，是公訴意旨此部份所述，容有誤會。又「有期徒刑
    減輕者，減輕其刑至2 分之。但同時有免除其刑之規定者，
    其減輕其刑至3 分之2 」刑法第66條亦有明文，則依前所述
    ，被告之行為既有貪污治罪條例第8 條第1 項前段規定之適
    用，已如前述，是依前揭刑法第66條後段之規定，被告上開
    所犯，依法最多自得減輕其刑至3 分之2 ，併予敘明。
  (三)再按「刑法第59條之酌量減輕其刑，必於犯罪之情狀，在客
    觀上足以引起一般同情，認為即予宣告法定低度刑期，猶嫌
    過重者，始有其適用」最高法院分別著有28年上字第1064號
    、38年臺上字第16號、44年臺上字第413 號、59年臺上字第
    899 號判例可資參照。又刑法第59條所謂「犯罪之情狀可憫
    恕」，係指裁判者審酌同法第57條各款所列事項以及其他一
    切與犯罪有關之情狀之結果，認其犯罪足堪憫恕者而言（此
    觀之刑法第59條立法意旨即明）。查本件顯已足填補北葉國
    小之損害，是本院斟酌被告既於犯罪後將其所侵占之款項全
    數繳回，及時彌補其所造成之損害，堪認犯罪情節尚稱輕微
    ，縱依貪污治罪條例第8 條第1 項之規定減輕其刑，仍猶嫌
    過重，是認其情尚可憫恕，爰再依刑法第59條之規定，遞減
    輕其刑。
  (四)又被告本件所犯係基於單一犯意，接續於如附表所示之時間
    ，為前揭侵占公有財物之犯行，業經本院審認如前，是自應
    以其最後於如附表編號4 所示之時間為其本件犯罪時間之終
    了日，是被告本件所犯，應無中華民國九十六年罪犯減刑條
    例規定之適用，附此敘明。
  (五)爰審酌被告利用其任職負責職務之便，先後多次侵占公有財
    物，所為顯屬可議，惟念及其於犯罪後尚知坦承犯行、已有
    悔意，且其已將上揭侵占款項全數歸還，對北葉國小所生危
    害尚低，足認其犯後已有悔意，態度尚稱良好，又其前未曾
    有犯罪紀錄，有臺灣高等法院被告前案記錄表1 份在卷可參
    ，暨衡及其犯罪動機、手段、情節及其素行、生活狀況，智
    識程度等一切情狀，量處如主文所示之刑。
六、末查，被告峨濘‧莎里嵐前未曾有犯罪前科紀錄，有前揭臺
    灣高等法院被告前案紀錄表1 份附卷可按，其因一時失慮，
    致罹刑章，且其於犯後已知坦承犯行，事後亦深具悔意，諒
    其經此偵、審程序及刑之宣告，應知所警惕，而無再犯之虞
    ，故本院認對其上開所宣告之刑以暫不執行為適當，爰依刑
    法第74條第1 項第1 款之規定，併予宣告緩刑5 年。然為促
    使其日後得以知曉尊重法治之觀念，本院認除前開緩刑宣告
    外，實有賦予被告峨濘‧莎里嵐一定負擔之必要，併依刑法
    第74條第2 項第4 款之規定，諭知其應向公庫支付新臺幣拾
    萬元，以期符合本件緩刑目的。
七、末按「貪污治罪條例第10條第1 項規定『犯第4 條至第6 條
    之罪者，其所得財物，應予追繳，並依其情節，分別沒收或
    發還被害人。』、第3 項規定『前項財物之全部或一部無法
    追繳時，應追徵其價額，或以其財產抵償之。』乃強制規定
    ，條文就『沒收或發還被害人』並列規定，其性質互相排斥
    ，應擇其一而為適用；而所謂所得財物，應予追繳，係指因
    犯該條例第4 條至第6 條之罪，因犯罪而實際上直接所取得
    之財物；所稱『被害人』，應以得為獨立之財產所有權之主
    體為必要；且所謂『依其情節，分別沒收或發還被害人』，
    係指應予追繳、追徵或供抵償之財物，究應予沒收或發還被
    害人，應視其犯罪情節有無被害人而定。如有被害人者，自
    應發還被害人，例如利用職務上機會詐取之財物、藉勢、藉
    端勒索之財物，應發還被害人，不得沒收；如無被害人時，
    例如賄賂罪所侵害者為國家之官箴，及公務員執行公務之純
    正，行賄者屬對合犯，而非被害人，收賄者收受之賄賂，應
    予追繳沒收；且如已將所詐取財物返還被害人，即不得更向
    行詐者追繳發還被害人，或追徵其價額，或以其財產抵償之
    」最高法院分別著有86年臺上字第5257號、89年臺上字第10
    98號、90年度臺上字第7140號、92年度臺上字第725 號、94
    年度臺上字第2378號、96年度臺上字第4963號、96年度臺上
    字第5390號判決意旨可資為參。查本件被告於犯罪後業已將
    其所侵占之款項並全部繳回，有前揭北葉國小所出具之證明
    書在卷可按，是以，本件被害人既係北葉國小，而被告已將
    其所侵占之財物返還被害人北葉國小，揆之前開最高法院判
    決要旨，本院認自無庸諭知追繳或追徵被告本件所侵占之金
    額，併此敘明。
八、至扣案之北葉國小95年度11、12月份及96年度4 、5 、6 月
    份之經費收支表各1 份，並非被告峨濘‧莎里嵐所有，且非
    供被告為本件犯罪所用之物，是本院自無庸諭知沒收，併予
    敘明。
據上論斷，應依刑事訴訟法第299 條第1 項前段、第300 條，貪
污治罪條例第4 條第1 項第6 款、第8 條第1 項前段，刑法第11
條前段、第59條、第74條第1 項第1 款、第2 項第4 款，判決如
主文。
本案經檢察官鍾佩真到庭執行職務。
中    華    民    國   100    年    8     月    3     日
              刑事第一庭   審判長法  官  徐美麗
                                 法  官  楊宗翰
                                 法  官  許瑜容
以上正本證明與原本無異。
如不服本判決，應於收受本判決送達後10日內向本院提出上訴書
狀，其未敘述上訴理由者，並得於上訴期間屆滿後20日內向本院
補提理由書狀（均須按他造當事人之人數附繕本）「切勿逕送上
級法院」
中    華    民    國   100    年     8    月    3     日
                                 書記官  龔惠婷
附錄本案論罪科刑法條全文：
貪污治罪條例第4條
有下列行為之一者，處無期徒刑或 10 年以上有期徒刑，得併科
新台幣 1 億元以下罰金：
一、竊取或侵占公用或公有器材、財物者。
二、藉勢或藉端勒索、勒徵、強占或強募財物者。
三、建築或經辦公用工程或購辦公用器材、物品，浮報價額、數
    量、收取回扣或有其他舞弊情事者。
四、以公用運輸工具裝運違禁物品或漏稅物品者。
五、對於違背職務之行為，要求、期約或收受賄賂或其他不正利
    益者。
前項第 1 款至第 4 款之未遂犯罰之。
附表：
┌──┬─────┬─────┬──────┬──────┬─────┐
│編號│侵占應繳納│侵占金額( │兌現屏東縣公│支票兌現時間│備      註│
│    │健保費之年│新臺幣)   │庫支票票號及│ (即侵占時間│          │
│    │、月      │          │票面金額    │)           │          │
├──┼─────┼─────┼──────┼──────┼─────┤
│ 1  │95年10月  │116,545 元│NA0000000號 │95年11月21日│受款人為「│
│    │          │          │116,545 元  │            │藍阿惠」  │
├──┼─────┼─────┼──────┼──────┼─────┤
│ 2  │95年11月  │152,186 元│NA0000000號 │95年12月27日│受款人為「│
│    │          │          │152,186元   │            │藍阿惠」  │
├──┼─────┼─────┼──────┼──────┼─────┤
│ 3  │96年4月   │111,551 元│NA0000000號 │96年5 月22日│其中3,120 │
│    │          │          │114,841元   │            │元及170 元│
│    │          │          │( 計算式：11│            │為健保費退│
│    │          │          │1,551 元－3,│            │回溢領部分│
│    │          │          │120 元－170 │            │，被告已繳│
│    │          │          │元＝114,841 │            │回屏東縣政│
│    │          │          │元)         │            │府公庫，故│
│    │          │          │            │            │其實際侵占│
│    │          │          │            │            │金額應為11│      │          │          │            │            │114,841 元│
│    │          │          │            │            │4,841 元。│
├──┼─────┼─────┼──────┼──────┼─────┤
│ 4  │96年6 月、│110,426 元│NA0000000號 │96年8 月27日│受款人為「│
│    │96年7 月  │、102,848 │共326,400元 │(96 年8 月29│陳淑貞」，│
│    │          │元        │            │日入帳)     │被告兌領現│
│    │          │          │            │            │金後，僅繳│
│    │          │          │            │            │納96年5 月│
│    │          │          │            │            │份之健保費│
│    │          │          │            │            │，其餘均侵│
│    │          │          │            │            │占入己    │
├──┼─────┴─────┴──────┴──────┴─────┤
│總計│                共計侵占新臺幣593,3556元                      │
└──┴───────────────────────────────┘